臺灣板橋地方法院刑事判決　　　　　　　　　　　　九十一年度易字第三二四九號
　　公　訴　人　臺灣板橋地方法院檢察署檢察官
　　被　　　告　甲○○　男三十.
右列被告因傷害案件，經檢察官提起公訴（九十一年度偵字第一八二三九號），本院
判決如左：
    主  文
甲○○傷害人之身體，處拘役肆拾日，如易科罰金，以佰元折算壹日。
    事  實
一、甲○○在臺北縣蘆洲市○○○路二七二號經營小吃店，於民國九十一年七月二十
    七日上午十一時三十分許，因移動隔壁商家停放在同市○○○路二七０號前之機
    車以方便其店內顧客駕車離去，遭隔壁商家之店員丙○○出言質問並辱罵（丙○
    ○公然侮辱部分未據告訴），甲○○心生不滿，竟基於普通傷害之故意，端出其
    店內販賣之一鍋熱羹湯，朝丙○○之身體潑灑，丙○○閃避不及，因此受有左手
    燙傷約三十公分（腫痛）及右手燙傷約三十八公分（腫痛）之傷害。
二、案經丙○○訴由臺北縣政府警察局蘆洲分局報請臺灣板橋地方法院檢察署檢察官
    偵查起訴。
    理  由
一、訊據被告甲○○坦承曾於右揭時地因前揭細故與丙○○發生爭執等情，惟矢口否
    認有傷害丙○○之犯行，並辯稱：伊當時站在店前人行道上，將店裡煮壞之熱羹
    湯朝伊店與告訴人店中間之馬路上潑灑，並未潑到告訴人云云。惟查：右揭事實
    ，業據告訴人丙○○於偵審中指訴不移，且目擊證人陳惠蘭亦於本院具結證稱：
    「（問：九十一年七月二十七日上午十一點半，在蘆洲市○○○路二七０號前，
    被告與告訴人發生爭執時妳在場？）是的，我當時在廚房，聽到很大吵架聲音就
    走到騎樓，問他們發生什麼事，被告站在我們二家店中間的人行道朝我們店門口
    人行道把熱的肉羹湯潑過來，我差點也被潑到，告訴人站在我旁邊，我親眼看到
    告訴人手被潑到，手上都沾了肉羹，是我報的警。（問：被告是故意拿肉羹湯潑
    告訴人還是不小心潑到？）是故意的，被告是朝我們身體潑，而且潑很高，面積
    很大。」另證人即案發後至現場處理之警員乙○○亦於本院具結證稱：「（問：
    你到現場處理時有發現告訴人受傷？）當時告訴人兩隻手都塗白色藥膏。」復有
    現場照片二張附卷可稽；而丙○○因此受有左手燙傷約三十公分（腫痛）及右手
    燙傷約三十八公分（腫痛）之傷害，亦有台北縣立三重醫院九十一年七月二十七
    日驗傷診斷書正本一份及丙○○受傷照片一張附卷可憑。再者，被告於檢察官訊
    問時供稱：「我當時的確往他（指告訴人）店門口潑要賣的熱湯。」（見偵卷第
    十五頁背面），嗣於本院改稱：伊係站在店前人行道上，將店裡煮壞之熱羹湯朝
    伊店與告訴人店中間之馬路上潑灑云云，其供述反覆不一，顯係畏罪卸責之詞，
    不足採信。本案事證明確，被告犯行堪予認定。
二、核被告所為，係犯刑法第二百七十七條第一項普通傷害罪。爰審酌被告犯罪之動
    機、目的、手段、犯罪時所受之刺激、被害人受傷之程度，及被告犯後未能坦承
    犯行，又未賠償被害人所受損害等一切情狀，量處如主文所示之刑，並諭知易科
    罰金之折算標準。
據上論斷，應依刑事訴訟法第二百二十九條第一項前段，刑法第二百七十七條第一項
、第四十一條第一項前段，罰金罰鍰提高標準條例第一條前段、第二條，判決如主文
。
本案經檢察官陳伯厚到庭執行職務。
中    華    民    國     九十一     年     十二    月     二十七        日
                                      臺灣板橋地方法院刑事第三庭
                                          法  官  樊  季  康
右正本證明與原本無異。
如不服本判決，應於判決送達後十日內，向本院提出上訴狀。
                                          書記官  馬  秀  芳
中    華    民    國     九十一     年     十二   月      二十七        日
附錄本案論罪科刑主要法條：
刑法第二百七十七條
傷害人之身體或健康者，處三年以下有期徒刑，拘役或一千元以下罰金。
犯前項之罪，因而致人於死者，處無期徒或七年以上有期徒刑；致重傷者，處三年以
上十年以下有期徒刑。
